臺灣士林地方法院刑事判決　　　　　　　 93年度訴字第490號
公　訴　人　臺灣士林地方法院檢察署檢察官
被　　　告　丙○○
選任辯護人　魯寶文律師
上列被告因偽造文書等案件，經檢察官提起公訴（93年度調偵字
第242號），本院判決如下：
    主  文
丙○○無罪。
    理  由
一公訴意旨以：被告丙○○與友人乙○○（業經鈞院另案判決確
  定）雖然經濟情況不佳，亦無償債能力，竟共同意圖為自己不
  法所有，由乙○○於民國89年4 月11日上午10時30分許，前往
  告訴人丁○○位於臺北市大同區○○○路○ 段144 巷11弄3 號
  4 樓住處訛稱：伊小叔范光海簽發支票向被告丙○○之友調現
  新臺幣（下同）200 萬元後，因故屆期無法付款，急需現金，
  擬向告訴人丁○○商借200 萬元應急，並願於1 個月內償還云
  云，且開具合作金庫古亭支庫、帳號為633338號、發票日為89
  年5 月9 日、面額200 萬元、票號0000000 號支票乙紙（如附
  表一編號1 所示，下稱系爭支票）供作日後清償之用，嗣被告
  丙○○亦抵達上址，表明乙○○所言非虛，且於系爭支票背面
  背書、另行開具200 萬元本票乙紙（如附表一編號2 所示）、
  並提出21張其夫呂得隆為所有權人之土地所有權狀（土地地號
  詳如附表二所示）為乙○○擔保，再委請適巧前往上址拜訪告
  訴人丁○○之甲○○於本票上簽名擔任見證人，告訴人丁○○
  因而不疑有詐，陷於錯誤，開具臺北市第一信用合作社、帳號
  000000-0 、 票號AO0000000 號、面額200 萬元支票（如附表
  一編號3 所示）予丙○○及乙○○。嗣系爭支票屆期未獲兌現
  ，乙○○乃於89年5 月9 日向告訴人丁○○請求延展清償日期
  ，並簽發合作金庫古亭支庫前開帳戶、發票日為89年6 月7 日
  、面額各為50萬元、票號為0000000 ～0000000 號之支票4 紙
  （如附表一編號4 ～7 所示）換回系爭支票，另提出其與被告
  丙○○共謀、推由乙○○於當日在不詳地點偽簽其夫范光男署
  名、偽刻范光男印鑑並蓋印、發票人為乙○○、范光男、被告
  丙○○、發票日為89年5 月9 日、到期日為89年6 月7 日、面
  額200 萬元之本票（如附表一編號8 所示）以資保證，詎前開
  支票屆期仍未兌現，告訴人丁○○查覺有異，表示將提出告訴
  ，乙○○、被告丙○○見狀乃於89年6 月間一同前往告訴人上
  址住處清償部分借款40萬元，所餘160 萬元欠款則以前開帳戶
  、發票日為89年7 月5 日、票號為0000000 號之同額支票延期
  清償，其後屢經延期換票均未獲兌現，被告丙○○、乙○○雖
  明知范光海所有位於臺北縣板橋市○○路○ 段32之4 號1 樓之
  不動產業於88年12月21日出售予羅道正，羅道正於89年1 月29
  日付清價款後，嗣於89年4 月26日轉售予姜仲祥，乙○○猶持
  買賣契約書、土地房屋買賣契約書、建物登記謄本、土地登記
  謄本訛稱即將取得前開不動產買賣價款，將可償還前開債務云
  云，再次向告訴人丁○○換票，且再次與被告丙○○共謀推由
  乙○○於不詳時地在票號BW0000000 、0000000 、0000000 號
  支票（如附表一編號9 ～11所示）背面偽簽范光男、范光海署
  名以示背書後交予丁○○，惟此3 紙最後1 次換票之支票仍於
  89年10月16日遭退票，而被告丙○○所提出之土地所有權狀實
  為舊有之權狀，土地上均已蓋大樓，毫無價值，丁○○始知受
  騙。　因認被告涉犯刑法第339 條第1 項詐欺取財罪嫌、刑法
  第216 條、第210 條行使偽造私文書罪嫌、同法第201 條偽造
  有價證券罪嫌。
二按犯罪事實應依證據認定之，無證據不得認定其犯罪事實，又
  不能證明被告犯罪者，應諭知無罪判決，刑事訴訟法第154 條
  、第301 條第1 項分別定有明文。次按告訴人之告訴，係使被
  告受刑事追訴為目的，故其陳述是否與事實相符，自應調查其
  他證據，以資審認；又犯罪事實之認定，應憑證據，如未能發
  現相當證據，或證據不足以證明，自不能以推測或擬制之方法
  ，以為裁判基礎（最高法院52年度台上字第1300號、40年度台
  上字第86號判例參照）。另刑法第339 條詐欺罪之成立，以意
  圖為自己或第三人不法所有，而施用詐術，使人將本人或第三
  人之物交付，或因而使自己或第三人得財產上之不法利益為要
  件。所謂施用詐術，必須被詐人因其詐術而陷於錯誤，若其所
  用方法，不能認為詐術，亦不致使人陷於錯誤，即不構成該罪
  （最高法院46年台上字第260 號判例參照）。而是否有意圖為
  自己或第三人不法所有，施用詐術之行為，須依證據認定之，
  不能僅以交付財物或得到財產上利益及事後債務不履行之事實
  ，遽推定行為人施用詐術。
三查公訴人認被告丙○○涉上開犯行，無非係以證人丁○○、乙○○、范光海、范光男、羅道正、甲○○之證詞、如附表一編
  號2 ～11之票據影本、退票理由單、臺北市第一信用合作社90
  年9 月11日北市一信社字第944 號函、90年12月31日北市一信
  社字第1496號函、被告抵押呂得隆土地所有權狀之字據、不動
  產買賣契約書、土地房屋買賣契約書、建物登記謄本、匯款單
  等為據。訊據被告丙○○，固坦承於89年4 月11日上午乙○○
  至告訴人丁○○住處向告訴人借款，伊於下午亦前往上址，並
  在乙○○簽發如附表一編號1 之支票上背書，及簽發如附表一
  編號2之 本票，並提出伊亡夫呂得隆所有位於臺北縣五股洲子
  段御史坑小段第190 地號等21筆土地之所有權狀原本予丁○○
  資為債權擔保，告訴人丁○○遂簽發如附表一編號3 面額200
  萬元之支票予乙○○，借款200 萬元；後伊陸續在乙○○給予
  丁○○之如附表一編號4 ～7 之支票上背書，並簽發如附表一
  編號8 之本票予丁○○，又在乙○○給付予丁○○之如附表一
  編號9 ～11之支票上背書，另於89年6 月間清償丁○○60 萬
  元等情不諱，惟堅決否認上開犯行，辯稱：向告訴人丁○○借
  款者係乙○○，伊因乙○○哀求才幫乙○○擔保，並未拿到任
  何告訴人丁○○之借款，又乙○○簽發予丁○○之票據未兌現
  ，及乙○○嗣向丁○○換票之事，伊均不知情，伊都是接獲乙○○要伊至丁○○家之電話後，前往丁○○家，並在乙○○提
  出之票據簽名，並不知乙○○給丁○○之票據有用范光海、范
  光男之名義簽發及背書之情事，亦不知乙○○未得范光海、范
  光男授權，即冒以范光海、范光男名義簽發票據或背書。又伊
  並未向丁○○稱范光海之房子快取得價金，即可返還欠款，至
  乙○○有無向丁○○如此說，伊不清楚。至會還給丁○○40萬
  元，係因丁○○指伊為擔保人應負責，故籌錢還丁○○等語。
四查乙○○於89年4 月11日上午至告訴人上址住處，向告訴人商
  借200 萬元，告訴人原不欲借款，迄至該日下午2 時許，被告
  前來，表示願提供其亡夫呂得隆所有如附表二所示之21筆土地
  所有權狀原本當擔保，並願簽發如附表一編號2 所示之本票，
  及於乙○○簽發如附表一編號1 所示支票上背書後，告訴人方
  簽發如附表一編號3 所示之支票予乙○○，被告及乙○○即於
  同日在該支票背面背書領取該票票面金額200 萬元，嗣乙○○
  簽發予告訴人如附表一編號1 所示之支票退票，乙○○遂於89
  年5 月9 日簽發如附表一編號4 ～7 之支票予告訴人，被告並
  於其上簽名背書，同日乙○○並提出如附表一編號8 所示面額
  200 萬元，由被告、乙○○、范光男共同簽發之本票予告訴人
  擔保，後被告於89年6 月份先清償告訴人40萬元，餘款160 萬
  元由乙○○再簽發支票予告訴人收執，該等支票到期復未兌現
  ，乙○○再向告訴人換票，最後交付乙○○所簽發，由被告、
  范光海、范光男背書如附表一編號9 ～11所示之支票3 張予告
  訴人，惟范光海、范光男並未簽發或於上開票據上背書，亦未
  授權乙○○等人使用其名義等情，除據被告自承外，並據證人
  即告訴人丁○○於警詢、本院審理時、證人范光海、范光男分
  別於警詢中證述綦詳（檢察官、被告均同意引丁○○、范光海
  、范光男於警詢所言為證據），另證人乙○○於警詢亦陳稱：
  如附表一編號8 ～11所示票據之范光海、范光男簽名均係我偽
  簽的，蓋章也是我私下偷刻印章蓋上去的，並不是他們2 人親
  自簽名蓋章，他們2 人均不知此事，亦不知向丁○○借錢之事
  等語（參4294號偵卷頁4 反面，檢察官、被告均同意引為證據
  ），且有如附表一編號2 ～10所示之支票影本（卷宗位置請參
  附表一備註欄）、保證責任臺北市第一信用合作社90年9 月11
  日北市一信社字第944 號函及檢送之如附表一編號3 支票正反
  面影本（參4294號偵卷頁98）、被告委蔡燕玉出具同意提供呂
  得隆所有如附表二所述21筆土地予丁○○擔保之字據（見521
  號偵卷頁137）、 土地所有權狀影本、土地異動索引在卷可參
  ，堪可認定。
五是本件應審酌者乃被告於本件借款案中究擔任何角色（係借款
  人或擔保人）？若為借款人，被告於借款之初，是否有不還款
  之詐欺犯意？若為擔保人，則乙○○於借款之初，係否即不擬
  還款，若是，被告是否知之，且無提供擔保之意思，僅係虛意
  使丁○○誤以為被告欲提供擔保，另被告就前述乙○○偽造范
  光男名義簽發如附表一編號8 所示本票及偽以范光海、范光男
  名義於如附表一編號9 ～11之支票上背書以偽造私文書之犯行
  ，是否有犯意之聯絡及行為之分擔？經查：
  (一)證人乙○○經本院傳喚均未到庭，且查其自94年11月11日出
    境後即未再入境（有本院自法務部入出境查詢網站下載之查
    詢資料在卷可參），因其於本案警詢、偵查中及於被訴偽造
    有價證券之本院93年度訴字第249 號案件審理中均到案陳述
    ，且檢察官、被告均同意乙○○警詢所言引為證據，是本院
    認無再傳喚之必要，先予陳明。就本件貸款之借款人究為何
    人，乙○○於警詢陳稱：係被告要伊以范光海簽發之200 萬
    元支票將到期，且持票人在國外，無法展延提示為由，謊騙
    告訴人丁○○借200 萬元，向丁○○所貸之款項均遭被告取
    走花用云云，被告則稱：係乙○○借款，伊僅為擔保人等語
    ，經查89年4 月11日上午10時30分許乙○○即隻身前往告訴
    人丁○○住處，向告訴人借款200 萬元，惟告訴人遲遲不欲
    借款，迄至該日下午2 時許，被告前來表示願簽發200 萬元
    之本票及提供前述土地所有權狀為擔保，告訴人方允借款20
    0 萬元，後乙○○簽發予告訴人之支票或交付告訴人換票之
    支票發票日屆至時，乙○○又拿另簽發之支票隻身前往告訴
    人住處換票，並偽以其小叔范光海（即乙○○之夫范光男之
    弟）名義簽發200 萬元之本票予告訴人供擔保，並於換予告
    訴人如附表一編號9 ～11之支票後分別偽造范光男、范光海
    署押予告訴人等情，已如前述，倘本筆借款之借款人為被告
    ，何以於89年4 月11日上午乙○○至告訴人處商談借款事宜
    時，被告未一起前往？另依乙○○簽發予告訴人之支票發票
    日屆至時，即另行簽發支票隻身至告訴人住處換票，且冒用
    其小叔范光海名義簽發本票，冒用其夫范光男、其小叔范光
    海名義於支票背面背書，在在顯示告訴人上筆貸款之借款人
    為乙○○，否則乙○○不會於簽發之支票屆發票日時，未偕
    被告即另行簽發票據隻身前往告訴人處換票，並冒用范光海
    、范光男名義簽發本票或背書，讓其至親之范光海、范光男
    陷於背負200 萬元債務之危險，是本件貸款之債務人應為乙○○，被告僅居於擔保人之地位，堪可認定。
  (二)次查被告提供予告訴人為擔保之如附表二所示之21筆土地為
    其亡夫呂得隆所有，被告並取得繼承權等情，有部分所有權
    狀影本及不動產異動索引表在卷可參，堪認被告就前述土地
    確有處分權無訛，是被告向告訴人聲稱願提供該21筆土地為
    擔保，所言非虛，故被告向告訴人為上開各言，並無施用詐
    術，應可認定。又被告於89年4 月11日下午提供如附表二所
    示21筆土地所有權狀原本予丁○○供擔保，被告離去後再於
    是日晚上，持委託蔡燕玉書立同意提供呂得隆所有如前述21
    筆土地予丁○○擔保之字據至丁○○住處交丁○○收執等情
    ，業據證人丁○○於本院結證在卷，由此益堪認確有提供上
    述土地予丁○○擔保之意，否則被告何以會於離開丁○○住
    處後，再書立上開字據交被告收執？
  (三)另乙○○於簽發予告訴人資為還款之如附表一編號1 之支票
    屆發票日，即另行簽發支票向告訴人換票，所換之支票屆發
    票日，乙○○再簽發支票向告訴人換票時，因告訴人發現乙○○所換之支票被告並未背書，而陸續要求被告前來背書，
    被告接獲要求後，即前往告訴人住處於乙○○簽發作為換票
    之支票背面背書等情，業據證人丁○○於本院證述在卷，堪
    信被告於乙○○向丁○○換票時，屢次應乙○○或丁○○之
    請，前往丁○○住處於乙○○所換之支票上背書，倘被告於
    89年4 月11日為乙○○貸款擔保時，無擔保之真意，被告何
    以會屢次應乙○○或丁○○之請，即前往丁○○住處為乙○○欲換予丁○○之支票背書，是被告應確有幫乙○○債務擔
    保之意，堪可認定。
  (四)再查乙○○於89年4 月11日向告訴人借款200 萬元，言明89
    年5 月9 日還款，屆期未還款，屢經丁○○催討，被告於89
    年6 月時籌款40萬元予乙○○以償還丁○○等情，除據被告
    自承外，核與證人丁○○於偵查中稱：200 萬元欠款，先還
    40萬元，該40萬元是乙○○、被告一起到我家拿給我，我看
    到被告拿給乙○○，乙○○拿給我，餘款乙○○在開3 張支
    票給我等語相符（參第521 號偵卷頁135 反面），被告於89
    年4 月11日為擔保後約2 個月，即出資40萬元償還丁○○，
    由此亦堪認被告於為乙○○債務擔保之際，確有擔保之意，
    並無詐欺丁○○之意圖至明。
  (五)復查乙○○於89年6 月償還丁○○40萬元，餘款160 萬元開
    立支票交丁○○收執後，於支票屆發票日，再向丁○○換票
    ，並持范光海出售其所有門牌號碼台北縣板橋市○○路○ 段
    32之4 號7 層之房屋（建號：01968）及 坐落之土地之買賣
    契約、土地及建物謄本等資料，向丁○○稱范光海將取得買
    賣價金，待取得價金後即可還款，再要求丁○○換票等情，
    業據證人丁○○證述在卷，惟查原范光海所有之前開房地，
    范光海已於88年12月16日出售予被告丙○○，范光海再於88
    年12月21日出具委託書，及交付印鑑章、有關資料委請乙○○處理上開房地買賣事宜，嗣羅道正經由被告介紹，與持有
    范光海委託書之乙○○洽商承買上開房地事宜，並於88年12
    月21日購買上述房地，羅道正於89年1 月29日付清價金後，
    再於89年4 月14日經由被告轉售予姜仲祥，並於89年5 月29
    日登記為姜仲祥所有等情，業據證人羅道正於檢察官偵查時
    結證證述在卷，並有不動產買賣契約書、土地房屋買賣契約
    書、建物登記謄本、土地登記謄本、委託書、匯款單等在卷
    可考（參第4294號偵卷頁41、45、52、56第41號偵卷頁43、
    45），堪認范光海前開房地於88年12月間即出售予羅道正，
    羅道正並已付清價金，是乙○○於89年6 月後某日持前述文
    件向丁○○訛稱上開各語，當為詐騙丁○○。然依檢察官起
    訴之事實，及證人丁○○於本院之證詞，足認為上開行為者
    為乙○○，被告並未為之，於乙○○向丁○○詐以上開各語
    時，被告亦未在場，是上開行為自與被告無涉，難以乙○○
    所為之前述行為，遽認被告有詐欺之意圖之犯行。
  (六)又據證人丁○○於本院結證證稱：如附表一編號8 ～11所示
    之票據，均係乙○○單獨拿至伊住處，乙○○拿來時范光海
    、范光男已簽名、蓋章在其上，伊發現前述票據被告並未簽
    名，即由伊或乙○○致電被告至伊住處，被告即於該日或過
    幾天至伊住處簽名，又伊所取得所有被告簽名簽發或背書之
    票據，均係被告在伊住處簽名等語，查丁○○為追訴被告之
    人，於本院審理時所陳亦無原諒被告之意，其當無迴護被告
    之理，依其上開陳述堪認被告於如附表一編號8 ～11所示之
    票據簽名背書時，乙○○已偽造范光海、范光男之署押、印
    文於其上，是乙○○於警詢陳稱：偽簽范光海、范光男署押
    及盜刻其等印章蓋於前述票據上之事，被告均知情，且均在
    場云云，即難認與事實相符。查范光男、范光海為乙○○之
    夫及小叔，被告未與其2 人接觸，自不知范光海、范光男是
    否有授權乙○○簽發票據，再於乙○○持偽造范光海名義發
    票之本票及偽造范光海、范光男署押背書之支票予丁○○時
    ，被告並未陪同前往，是丁○○發現被告未簽名，才電被告
    前來簽名，故乙○○偽簽范光海、范光男名義時，被告並未
    在場至明。從而尚難認被告與乙○○共為偽造范光海名義簽
    發本票，及偽造范光海、范光男名義於支票後背書之犯行，
    堪可認定。
六綜據上述，並無證據證明被告於89年4 月11日為乙○○擔保向
  告訴人丁○○借款時，有意圖為自己或他人不法所有，及有施
  用詐術之行為，亦無證據證明被告有偽造范光海署押，盜刻印
  章偽造如附表一編號8 之本票，及偽造范光海、范光男署押及
  印文於如附表一編號9 ～11之支票背書之犯行，此外，復查無
  其他積極證據足資證明被告涉犯公訴人所指之犯行，自屬犯罪
  不能證明，應諭知被告無罪之判決。
七據上論斷，應依刑事訴訟法第301 條第1 項前段判決如主文。
本案經檢察官林聰良到庭執行職務。
中　　華　　民　　國　　94　　年　　12　　月　　28　　日
　　          　　刑事第一庭審判長法  官  雷  雯  華
                                  法  官  張  國  棟
 　　　　　　　　 　　            法  官  江  翠  萍
以上正本證明與原本無異。
如不服本判決，應於判決送達後10日內，向本院提出上訴狀。
                                  書記官  范  淑  芬
中　　華　　民　　國　　94　　年　　12　　月　　29　　日
附表一
┌─┬──┬───┬──────┬─────┬────┬────┬────┬───┬─────────┐
│編│票據│發票人│發票日      │票號      │付款人  │帳號    │票面金額│背書人│備註（卷證頁數）  │
│號│種類│      │            │          │        │        │        │      │                  │
├─┼──┼───┼──────┼─────┼────┼────┼────┼───┼─────────┤
│1 │支票│乙○○│89年5月9日  │0000000   │合作金庫│633338  │200萬元 │丙○○│                  │
│  │    │      │            │          │古亭支庫│        │        │      │                  │
├─┼──┼───┼──────┼─────┼────┼────┼────┼───┼─────────┤
│2 │本票│丙○○│89年5月11日 │          │        │        │200萬元 │      │90偵9632第106 頁  │
├─┼──┼───┼──────┼─────┼────┼────┼────┼───┼─────────┤
│3 │支票│丁○○│            │AO00000000│台北市第│000000-0│200萬元 │      │90偵4294第98、122 │
│  │    │      │            │          │一信用合│        │        │      │頁                │
│  │    │      │            │          │作社    │        │        │      │                  │
├─┼──┼───┼──────┼─────┼────┼────┼────┼───┼─────────┤
│4 │支票│乙○○│89年6月7日  │0000000   │合作金庫│633338  │50萬元  │丙○○│90偵9632第116 ～  │
│  │    │      │            │          │古亭支庫│        │        │      │117 頁            │
├─┼──┼───┼──────┼─────┼────┼────┼────┼───┼─────────┤
│5 │支票│乙○○│89年6月7日  │0000000   │同上    │同上    │50萬元  │丙○○│同上              │
├─┼──┼───┼──────┼─────┼────┼────┼────┼───┼─────────┤
│6 │支票│乙○○│89年6月7日  │0000000   │同上    │同上    │50萬元  │丙○○│同上              │
├─┼──┼───┼──────┼─────┼────┼────┼────┼───┼─────────┤
│7 │支票│乙○○│89年6月7日  │0000000   │同上    │同上    │50萬元  │丙○○│同上              │
├─┼──┼───┼──────┼─────┼────┼────┼────┼───┼─────────┤
│8 │本票│丙○○│89年5月9日  │          │        │        │200萬元 │      │89發查1193第5頁   │
│  │    │乙○○│            │          │        │        │        │      │                  │
│  │    │范光男│            │          │        │        │        │      │                  │
├─┼──┼───┼──────┼─────┼────┼────┼────┼───┼─────────┤
│9 │支票│乙○○│89年8月18日 │BW0000000 │合作金庫│633338  │50萬元  │范光男│89發查1193第2～4頁│
│  │    │      │            │          │古亭支庫│        │        │丙○○│                  │
│  │    │      │            │          │        │        │        │陳鑫弼│                  │
│  │    │      │            │          │        │        │        │（為陳│                  │
│  │    │      │            │          │        │        │        │氳氳之│                  │
│  │    │      │            │          │        │        │        │弟，陳│                  │
│  │    │      │            │          │        │        │        │氳氳將│                  │
│  │    │      │            │          │        │        │        │取得之│                  │
│  │    │      │            │          │        │        │        │前述支│                  │
│  │    │      │            │          │        │        │        │票交予│                  │
│  │    │      │            │          │        │        │        │陳鑫弼│                  │
│  │    │      │            │          │        │        │        │）    │                  │
├─┼──┼───┼──────┼─────┼────┼────┼────┼───┼─────────┤
│10│支票│乙○○│89年8月18日 │BW0000000 │合作金庫│633338  │60萬元  │范光海│89發查1193第2～4頁│
│  │    │      │            │          │古亭支庫│        │        │丙○○│                  │
│  │    │      │            │          │        │        │        │陳鑫弼│                  │
├─┼──┼───┼──────┼─────┼────┼────┼────┼───┼─────────┤
│11│支票│乙○○│89年10月16日│BW0000000 │合作金庫│633338  │50萬元  │范光海│89發查1193第2 ～4 │
│  │    │      │            │          │古亭支庫│        │        │丙○○│頁                │
│  │    │      │            │          │        │        │        │陳鑫弼│                  │
└─┴──┴───┴──────┴─────┴────┴────┴────┴───┴─────────┘
附表二
1.台北縣五股洲子段御史坑小段地號190 ，地目為池，2 公畝38
  平方公尺，權利範圍18分之2 ，權狀字號05963 號。
2.台北縣五股洲子段御史坑小段地號19，地目建，面積22公畝45
  平方公尺，權利範圍9 分之1 ，權狀字號07205 號。
3.台北縣五股洲子段御史坑小段地號19，地目建，面積22公畝45
  平方公尺，權利範圍18分之2 ，權狀字號05958 號。
4.台北縣五股洲子段御史坑小段地號13，地目池，面積8 公畝54
  平方公尺，權利範圍9 分之1 ，權狀字號07204 號。
5.台北縣五股洲子段御史坑小段地號13，地目池，面積8 公畝54
  平方公尺，權利範圍18分之2 ，權狀字號05955 號。
6.台北縣五股洲子段御史坑小段地號16，地目池，面積3 公畝39
  平方公尺，權利範圍9 分之1 ，權狀字號07203 號。
7.台北縣五股洲子段御史坑小段地號16，地目池，面積3 公畝39
  平方公尺，權利範圍18分之2 ，權狀字號05956 號。
8.台北縣五股洲子段御史坑小段地號17，地目池，面積3 公畝35
  平方公尺，權利範圍9 分之1 ，權狀字號07202 號。
9.台北縣五股洲子段御史坑小段地號20，權利範圍18分之2
10.台北縣五股洲子段御史坑小段地號20，權利範圍9 分之1 ，權
  狀字號07206 號。
11.台北縣五股洲子段御史坑小段地號？，地目原，面積34公畝63
  平方公尺，權利範圍18分之2 ，權狀字號05960 號。
12.台北縣五股洲子段御史坑小段地號？，地目原，面積34公畝63
  平方公尺，權利範圍9 分之1 ，權狀字號07207 號。
13.台北縣五股洲子段御史坑小段地號24，地目池，面積8 公畝83
  平方公尺，權利範圍18分之2 ，權狀字號05961 號。
14.台北縣五股洲子段御史坑小段地號24，地目池，面積8 公畝83
  平方公尺，權利範圍9 分之1 ，權狀字號07208 號。
15.台北縣五股洲子段御史坑小段地號71，地目溜，權利範圍96分
  之39，權狀字號05964 號。
16.台北縣五股洲子段御史坑小段地號78-1，地目池，面積7 公畝
  47平方公尺，權利範圍18分之2 ，權狀字號05962 號。
17.台北縣中和市○○○段頂南勢角小段地號332-6 ，地目建，面
  積3 公畝93平方公尺，權利範圍32分之1 ，權狀字號9344號。
18.台北縣中和市○○○段頂南勢角小段地號328-5 ，地目建，權
  狀字號9334號。
19.台北縣中和市○○○段頂南勢角小段地號328-15，地目林，權
  利範圍32分之1 ，權狀字號6786號。
20.台北縣中和市○○○段頂南勢角小段地號332-34，地目旱，權
  利範圍32分之1 ，權狀字號6796號。
台北縣中和市○○○段頂南勢角小段地號328-1 ，地目旱，權
  利範圍32分之1 ，權狀字號6776號。
